【裁判字號】    98,易,616
【裁判日期】    980505
【裁判案由】    竊盜
【裁判全文】
臺灣板橋地方法院刑事判決               98年度易字第616號
公  訴  人  臺灣板橋地方法院檢察署檢察官
被      告  丙○○
                    （另案於臺灣臺北監獄臺北分監執行中）
上列被告因竊盜案件，經檢察官提起公訴（97年度偵字第34515
號），本院判決如下：
    主  文
丙○○無罪。
    理  由
一、公訴意旨略以：被告丙○○前有多次竊盜前案紀錄，詎猶不
    知悔改，竟意圖為自己不法之所有，於96年12月7 日上午5
    時35分許，在臺北縣板橋市○○路399 巷與413 巷交會處，
    以六角扳手竊取乙○○所有車牌號碼CUV-667 號重型機車之
    避震器1 支，得手後旋在臺北縣板橋市○○路413 巷11號前
    將竊得之避震器交予甲○○保管，復於同日上午6 時許自甲○○處將該竊得之避震器取走，因認被告涉犯刑法第321 條
    第1項第3款之攜帶兇器竊盜罪嫌。
二、本院認定事實依據之下述各項證據之證據能力，本件被告及
    檢察官於言詞辯論終結前，均未聲明異議，該等證據已經本
    院於審理時逐一提示予當事人表示意見，本院審酌該等證據
    之取得過程並無瑕疵，與本案待證事實間復具有相當之關聯
    性，以之為本案證據並無不當，自得採為本件認定事實之基
    礎，合先敘明。
三、按犯罪事實應依證據認定之，無證據不得認定犯罪事實；不
    能證明被告犯罪者，應諭知無罪之判決，刑事訴訟法第154
    條第2 項、第301 條第1 項分別定有明文。次按認定不利於
    被告之證據須依積極證據，苟積極證據不足為不利於被告事
    實之認定，即應為有利被告之認定，更不必有何有利之證據
    ；又犯罪事實之認定，應憑證據，如無相當之證據，或證據
    不足以證明，自不得以推測或擬制之方法，以為裁判之基礎
    ；而被告否認犯罪事實所持之辯解，縱屬不成立，仍非有積
    極證據足以證明其犯罪，不能遽為有罪之認定；末按認定犯
    罪事實所憑之證據，雖不以直接證據為限，間接證據亦包括
    在內，然無論直接或間接證據，其為訴訟上之證明，須於通
    常一般之人均不致於有所懷疑，而得確信其為真實之程度者
    ，始得據之為有罪之認定，倘其證明尚未達到此一程度，而
    有合理性懷疑之存在時，即無從為有罪之認定，根據「罪證
    有疑，利於被告」之證據法則，即不得遽為不利於被告之認
    定（最高法院30年上字第816 號判例、40年台上字第86號判
    例、30年上字第1831號判例、76年台上字第4986號判例可資
    參照）。
四、公訴人認被告丙○○涉犯刑法第321 條第1 項之攜帶兇器竊
    盜罪嫌，係以證人甲○○、乙○○之證詞，監視錄影翻拍照
    片及另案起訴書等為其主要論據。訊據被告丙○○堅詞否認
    有何竊盜犯行，辯稱：其雖有竊盜前科，但未為本次犯行，
    甲○○於本案偵查時所為之證詞並非可信等語。經查：
  (一)本件乙○○於前揭時地其所有上開機車遭竊避震器1 支之事
    實，業經證人乙○○於警詢時指訴明確，並有監視錄影翻拍
    照片在卷可憑，堪以認定。
  (二)公訴人雖舉證人甲○○之證詞認被告涉嫌竊盜犯行，查證人
    甲○○於偵查時雖曾證述其於前揭時地自被告處收受一包東
    西，並暫時代為保管約1 小時後被告取回云云（見臺灣板橋
    地方法院檢察署97年度偵緝字第2907號卷第41至42頁），然
    甲○○亦稱其沒有將該包東西打開來看，不知該包東西為何
    物云云（見同偵查卷第23、42頁），是依甲○○前開模糊不
    清之證詞，已難遽為被告不利之認定，況證人甲○○於警詢
    時原稱係受高勝男之託保管該包物品云云（見臺灣板橋地方
    法院檢察署97年度偵字第6019號卷第8 頁），高勝男到案否
    認後，經檢警追查排除高勝男嫌疑後，甲○○始改口證述上
    情，且證人甲○○於本院審理時翻異前詞否認曾自被告丙○○處收受遭竊贓物等情（見本院98年4 月21日審判筆錄第3
    至5 頁），本院經核甲○○之證詞前後不一，其中證詞不利
    於被告之部分復模糊不清，且不無推卸罪責於被告之可能，
    自難據此為被告不利之認定。
  (三)至乙○○之證詞，監視錄影翻拍照片及另案起訴書等其他證
    據，經核證人乙○○於警詢時之證詞，僅能證明前開機車確
    有遭竊之事實，並不能進一步證明與被告有何關連；而卷附
    監視錄影帶翻拍照片（見臺灣板橋地方法院檢察署97年度偵
    字第6019號卷第13至16頁）雖攝有竊嫌行竊與甲○○收受不
    詳物品之過程，惟被告已否認其為照片內之竊嫌，且照片內
    竊嫌頭著安全帽並無法辨識為何人，自難據此為被告不利之
    認定，至卷附起訴書及前案紀錄表之記載，雖表示被告素行
    不佳，然無從證明本件被告犯行。
五、本院綜合前情，認依卷存證據並不能證明被告犯罪。此外，
    復查無其他積極證據，足資證明被告有何竊盜犯行，即屬不
    能證明被告犯罪，揆諸前揭說明，自應為被告無罪之諭知。
據上論斷，應依刑事訴訟法第301條第1項，判決如主文。
本案經檢察官彭聖斐到庭執行職務。
中    華    民    國    98    年    5     月    5     日
                  刑事第十庭  法  官  陳正昇
以上正本證明與原本無異。
如不服本判決應於收受送達後10日內向本院提出上訴書狀，並應
敘述具體理由；其未敘述上訴理由者，應於上訴期間屆滿後20日
內向本院補提理由書（均須按他造當事人之人數附繕本）「切勿
逕送上級法院」
                              書記官  林文達
中    華    民    國    98    年    5     月    5     日


司法院資訊處製作；財團法人民間司法改革基金會備份。
